

# Rosa Ayde Martínez Serrano

MBA con énfasis en sostenibilidad y emprendimiento Ingeniera Agrónoma

> +506 8416-5050 rosa.martinez@mba2020.incae.edu www.linkedin.com/in/rosa-ayde-martínez-serrano

Candidata MBA, con experiencia en gestión de proyectos, soy de las personas que creen firmemente que si existe una idea con viabilidad se deben de poner todos los esfuerzos para lograrlo. Parte de mis fortalezas son la adaptación al cambio, flexibilidad y responsabilidad. Soy creativa e innovadora además soy sagaz para el establecimiento de alianzas estratégicas para el logro de los objetivos.

### **EDUCACIÓN**

2019 – 2020 | En curso: Maestría en Administración de Negocios (MBA)

Énfasis en sostenibilidad y emprendimiento

INCAE Business School https://www.incae.edu/es/inicio

2011 – 2014 | Licenciatura en Ciencias Agrícolas bajo el título de Ingeniera Agrónoma Universidad EARTH https://www.earth.ac.cr/es/

## **EXPERIENCIA PROFESIONAL**

#### **HONDURAS**

Directora de Gestión de Proyectos en Exportadora de Café INLOHER | Ag. 2018 a Ag. 2019 www.inlohercoffee.com

En mi puesto cada una de las acciones iba enfocada en generar ideas potenciales de proyectos que le permitieran a la empresa tener un mejor posicionamiento de marca, fidelización de los productores de café para garantizar la compra de la cosecha futura y cumplir con los contratos de venta a nivel internacional, además lograr alianzas estratégicas tanto con gobierno local como con empresas y organismos de cooperación internacional para el establecimiento y ejecución de cada uno de los proyectos.

#### Logros:

- Creación de Fundación Grano de Esperanza con el objetivo de tener una estructura legal que le permitiera a la empresa tener un mejor apalancamiento para la gestión de recursos financieros para el desarrollo de proyectos en conjunto con organismos de cooperación internacional.
- Establecimiento de mejores prácticas para mejorar la productividad de las fincas proveedoras de café a la empresa.
- Implementación de bases tanto de datos como técnicas para 42 hectáreas de 4 especies forestales con el objetivo de implementar un proyecto carbono neutral con el objetivo de realizar acciones de mitigación al cambio climático y mejorar visibilidad de los compradores internacionales.
- Gestión de fondos, estructura técnica de un proyecto de secadores solares para productores del occidente de Honduras.
- Gestión de fondos y ejecución de proyectos de establecimiento de viveros forestales en conjunto con productores y organizaciones municipales.
- Creación del primer congreso de agricultura orgánica para café y aguacate con el propósito de lograr un mejor posicionamiento de marca de la empresa, capacitar a los productores con expertos en los diferentes temas y atraer más clientes potenciales para vender su café a la empresa.

#### COSTA RICA

## Directora de Gestión de Proyectos en Fundación PRO-CAFÉ | Mar 2016 a Mar 2018

Como directora gestione la estrategia corporativa de la fundación para establecer alianzas estratégicas con el fin de lograr un impacto en la calidad de vida de los productores de café a través de proyectos de desarrollo.

#### Logros:

- Con el poco historial de la fundación logre la aceptación de la fundación ante la Federación de Organizaciones Sociales de Costa Rica a través de la ágil comunicación y validación de procesos.
- Alianza estratégica con la embajada de Suiza para el financiamiento de proyectos pese a que los reglamentos de la embajada no aceptaban fundaciones nuevas para financiar proyectos.
- Alianza estratégica con IICA, Universidad VERITAS, CATIE y Universidad UISIL, para proyectos de investigación en conjunto a través de negociaciones y planes de acción.

#### **ECUADOR**

## Gerente de producción en cafetalera agrícola La Yumbada | Mar 2015 a Dic 2015

En mi rol como gerente mis funciones se enfocaban en el manejo de personal, gestión y planificación de actividades para desarrollar mejores practicas agrícolas enfocadas en incrementar la producción.

### Logros:

- Desarrollo de proyecto piloto para secadores solares logrando una mejor calificación en taza.
- Implementación de un proyecto de investigación de maíz en asocio con café.

#### **COSTA RICA**

### Administración de tienda estudiantil en Universidad EARTH | Feb 2014 a Dic 2014

 Responsable de 7 vendedores, encargada de cierres de caja, inventarios y revisión de estados contables.

## **MÉXICO**

#### Pasantía en CAFECAL | Ag 2013 a Dic 2013

- Asistencia técnica en finca de café especies robusta y arábigo
- Implementación de mejoras en el sistema de tratamiento de aguas mieles

#### **COMPETENCIAS**

#### **Especializadas**

- Trazabilidad y Control de Calidad
- Proyecciones de producción
- Manejo de software: Excel, @Risk, StatTools, Minitab, InfoStat

#### **Personales**

- Iniciativa
- Creatividad
- Liderazgo
- Responsabilidad

## **OTRAS EXPERIENCIAS ACADÉMICAS**

Presidente del club de emprendimiento | Feb 2020 a Oct 2020, INCAE Business School Aprobación del proyecto INCAEPRENEURS Construye tu sueño para alumnos graduados y activos del MBA

#### **IDIOMAS**

Español (lengua nativa), inglés (básico)